【裁判字號】    94,上訴,1884
【裁判日期】    950209
【裁判案由】    準強盜
【裁判全文】
臺灣高等法院臺中分院刑事判決        94年度上訴字第1884號
上  訴  人
即  被  告  甲○○
                    （另案在臺灣臺中監獄執行中）
指定辯護人  本院公設辯護人  己○○
上列上訴人因準強盜等案件，不服臺灣臺中地方法院94年度易字
第544號中華民國94年7月21日第一審判決（起訴案號：臺灣臺中
地方法院檢察署93年度偵字第21016 號；移送併辦案號：同署94
年度偵字第2910號），提起上訴，本院判決如下：
    主  文
原判決關於準強盜部分及執行刑撤銷。
甲○○竊盜，因脫免逮捕，而當場施以強暴、脅迫，處有期徒刑
貳年伍月。
其他上訴駁回。
前項駁回上訴部分所處有期徒刑壹年貳月，手電筒壹支沒收，暨
第二項撤銷改判部分，應執行有期徒刑年伍月，手電筒壹支沒
收。
    事  實
一、甲○○於民國六十七年間因車禍頭部受傷，六十八年自殺三
    次，七十二年結婚，婚後即出現明顯精神病症，嗣因現實感
    、判斷力障礙及衝動控制力差，導致無法有效控制自己之行
    為，處於精神耗弱狀態，而於精神耗弱之狀態，為如下所列
    之犯行：
  (一)甲○○基於意圖為自己不法所有之概括犯意：(1)先於九十年
    九月二十日下午六時三十分許之夜間，侵入戊○○○（起訴
    書分別誤載為蕭蔡袖津或蕭蔡繡津）位於臺中縣沙鹿鎮○○
    路四四之十號住處，徒手竊取戊○○○所有之加拿大幣二千
    元、大陸人民幣二千元、玉手鐲三十只、珍珠項鍊二十條、
    金項鍊六條、五兩金條二條、鑽戒四只、金耳環二個、金戒
    指十二只等物。嗣經警在戊○○○住處一樓辦公室桌下內側
    採得甲○○之指紋比對而查獲。(2)甲○○又於九十年九月三
    十日下午九時許之夜間，攜帶客觀上不具有危險性而無法供
    兇器使用之手電筒一支，侵入乙○○位於彰化縣員林鎮○○
    路○段一三三號住處，竊取乙○○所有之現金新台幣（下同
    ）五千零五十元、金飾四點六兩價值共約六萬元及手錶五只
    價值共約一萬元。得手後，正欲離去時，適遭乙○○返回住
    處，於二樓客廳旁之房間發現甲○○趁隙躲在衣櫥內，乙○○見狀隨即下樓通知鄰居報警，再返回住處時，甲○○已從
    該處二樓跳下逃竄。嗣經警於同日晚間九時五十分許，在附
    近之彰化縣員林鎮○○○路、員東路二段三五一巷口旁興建
    中之釣蝦場內二樓房間查獲，並自甲○○身上口袋查獲贓款
    五千零五十元，及在該房間上方鐵架上查獲一包塑膠袋，內
    裝有乙○○失竊之金飾四點六兩、手錶五只及甲○○所有供
    行竊翻找財物照明用之手電筒一支等物。
  (二)甲○○另意圖為自己不法之所有，於九十年十一月二十二日
    下午五時許之日間（尚未日沒，非屬夜間），擅自由丙○○
    位於臺中縣大肚鄉○○路○段一○三巷三十號住處一樓之後
    門侵入該屋內（侵入住宅部分未據告訴），再由一樓走到二
    樓房間，徒手竊取丙○○放在二樓房間內之現金三萬元（一
    千元紙鈔二十五張，一百元紙鈔五十張）、金鎖片十八個價
    值約一萬八千元、金項鍊四條價值約二萬六千元、金手鍊一
    條價值約二千六百元、金戒指一只價值約一萬元、手錶二只
    價值約一萬元。得手後，恰丙○○返家上樓打開二樓房門發
    現，甲○○見狀，不顧其仍遺留拖鞋一隻、帽子一頂在地上
    ，另遺留拖鞋一隻在床鋪上，竟為脫免逮捕，出言脅迫丙○○稱要對丙○○開槍，並施加強暴撲向擋在門口之丙○○要
    將丙○○撞開逃逸，丙○○隨腳一抬踹倒甲○○，甲○○爬
    起後再撲向丙○○，丙○○順勢再踹一腳後，跑至一樓大馬
    路旁大叫有賊，甲○○趁機跑至三樓，但一時找不到出路，
    突然想到其是由後門侵入，再跑至一樓廚房欲從後門脫逃，
    適丙○○返回屋內，抱住甲○○阻止其逃跑，惟仍為甲○○
    所掙脫，後甲○○因見丙○○之左右鄰居已進入屋內圍住一
    樓樓梯口，乃自行將置於左褲袋內之所竊得上開贓款、贓物
    全部掏出丟在地上，再趁隙往上跑至三樓，拉開三樓鐵窗上
    之鐵栓逃出，攀爬至臺中縣大肚鄉○○路○段一○三巷十六
    號三樓才被丙○○聯同鄰人合力當場逮捕送警，甲○○遺留
    在現場之拖鞋一雙、帽子一頂則由其妻張貴枝領回。
二、案經臺中縣警察局清水分局、烏日分局分別報請臺灣臺中地
    方法院檢察署檢察官偵查起訴，及彰化縣警察局員林分局報
    請臺灣彰化地方法院檢察署呈請臺灣高等法院臺中分院檢察
    署令轉臺灣臺中地方法院檢察署檢察官移送併辦。
    理  由
一、訊據上訴人即被告甲○○對於事實欄一之(一)(2)之竊盜事實坦
    白承認，並經被害人乙○○於警詢時指述甚詳，復有乙○○
    領回被竊物品所出具之贓物認領保管單一份、贓物及行竊所
    用手電筒照片二張在卷可證，此部分事證已臻明確。次訊之
    被告否認有事實欄一之(一)(1)之竊盜犯行，辯稱：因其有精神
    方面的疾病，警察常去其住處搜索，其懷疑可能是警察在其
    家中採到其指紋，反而說是在戊○○○家中所採得云云。惟
    查：證人戊○○○位於臺中縣沙鹿鎮○○路四四之十號住處
    內之加拿大幣二千元、大陸人民幣二千元、玉手鐲三十只、
    珍珠  項鍊二十條、金項鍊六條、五兩金條二條、鑽戒四只
    、金耳環二個、金戒指十二只等物，於九十年九月二十日晚
    間六時三十分許遭竊乙節，業據證人戊○○○迭於警詢、偵
    查時證述在卷，且經證人黃仁壕即臺中縣警察局清水分局刑
    事組偵查員據報於同日至現場採證，所採得之三枚指紋經送
    內政部警政署刑事警察局鑑驗之結果為，送鑑指紋膠片三張
    ，其中指紋一枚，經輸入指紋電腦比對再由人工確認結果，
    與該局檔存甲○○指紋卡之左拇指指紋相符，此有內政部警
    政署刑事警察局九十年十月三十日（九十）刑紋字第二○二
    ○九三號鑑驗書一紙在卷可稽（見偵字第二一六七二號卷第
    三二至三四頁）。又證人黃仁壕於原審審理時證述：「我們
    收到清泉派出所通報指稱戊○○○住處遭竊，請求我們去採
    集指紋，到現場由一樓客廳開始採，在一樓辦公桌內側鑰匙
    孔旁邊採得指紋，到二樓沒有採到指紋，只發現屋內非常凌
    亂」、「（一樓辦公桌有被翻動的跡象嗎？）有，鑰匙孔有
    被撬開。因為抽屜本來是上鎖的，去的時候全部都沒有上鎖
    」、「（辦公桌所採到的指紋有送鑑定是誰的指紋？）有送
    刑事警察局鑑定，是甲○○的指紋」、「刑事局據以比對你
    們所採集到的指紋，用來鑑定的指紋卡片，是否是你們向其
    他單位調取的？）是刑事局的，刑事局比對以後，有符合者
    ，他會附一個相符的指紋卡給我們」、「（你有去甲○○家
    裡採甲○○的指紋嗎？）沒有，我有向地檢署聲請拘票，但
    是甲○○家裡固若金湯，全部都是白鐵欄杆，沒有辦法進去
    」、「聲請搜索票的時候去過一次，甲○○家固若金湯，所
    以沒有進去搜索」等語綦詳，核與證人戊○○○於警詢時陳
    述：員警有來採指紋，在住處一樓辦公桌下內側抽屜旁所採
    獲之指紋一枚經內政部警政署刑事警察局鑑定比對為甲○○
    之指紋，但其家人無人認識甲○○等語相符。證人黃仁壕為
    職司維護治安之員警，與被告又無仇怨，當知偽造他人刑事
    證據之嚴重性，衡情當無蓄意偽造指紋構陷被告之理。另證
    人戊○○○既與被告不認識，且不曾請被告至其處所，而遭
    竊現場，為警於一樓辦公桌鑰匙孔旁採得之指紋，經送鑑定
    之結果，為被告之指紋，足認前開犯行，確為被告所為。是
    被告前開關於：現場所採得之該枚指紋係員警至其家中採得
    ，其未至證人戊○○○住處竊盜云云之辯解，與事實不符，
    洵無足採，被告此部分竊盜之事證亦臻明確，犯行堪以認定
    ，自應依法論科。
二、再訊之被告甲○○雖坦承有於九十年十一月二十二日下午五
    時許，由證人丙○○位於臺中縣大肚鄉○○路○段一○三巷
    三十號住處一樓之後門侵入該屋內，再由一樓走到二樓房間
    ，徒手竊取丙○○放在二樓房間內之現金三萬元（一千元紙
    鈔二十五張，一百元紙鈔五十張）、金鎖片十八個價值約一
    萬八千元、金項鍊四條價值約二萬六千元、金手鍊一條價值
    約二千六百元、金戒指一只價值約一萬元、手錶二只價值約
    一萬元等物得手之行為，並有領據一紙、現場照片十三張、
    現場遺留物認領保管收據一紙在卷可稽。惟其否認有為脫免
    逮捕，而當場對丙○○施以強暴、脅迫之情事，並辯稱：當
    時伊聽到腳步聲，要趕快開門出去，伊不知道屋主先開門，
    門一打開，屋主看到伊就往伊身上踹，伊就倒下去，伊爬起
    來，屋主又踹過來，伊又倒下去，這時屋主往樓下跑，伊就
    往樓上跑，結果三樓沒有出口，伊再往樓下跑，左鄰右舍看
    到伊，就把伊抓起來，伊並未出言威嚇要對丙○○開槍云云
    。惟查：被告有於九十年十一月二十二日下午五時許，擅自
    侵入證人丙○○住處行竊證人丙○○所有之財物，遭證人丙○○發覺，為脫免逮捕，竟當場施以強暴、脅迫後而離去等
    情，業據證人丙○○於原審到庭證稱：當天傍晚我從田裡回
    家，要洗澡，當時還有看到太陽光，在一樓處聽到二樓有聲
    音，本來以為是隔壁的聲音，一打開二樓房門就看到有人在
    我房間裡面，該人就是今日在庭的被告，他就說要對我開槍
    ，我聽了心裡會害怕，接著被告人就撲過來了，因為我擋在
    門口，被告應該是要攻擊我後逃跑，我因練過跆拳道，隨腳
    一抬就踹過去，被告還爬起來再衝過來一次，我順勢再補一
    腳過去，但被告仍可爬起來，我擔心無法制伏他，就跑到一
    樓大馬路旁邊大叫有賊，左鄰右舍跑出來，我們二、三個人
    就進去要制伏他，並且報警，之後看到他跑向廚房後門要跑
    出去，我就去壓制他，把他抱住，但他用力掙脫，當時左鄰
    右舍已經進入屋內在樓梯口圍住他，被告方在樓梯口自己從
    口袋掏出竊取之贓物，說要還給我，但一不注意，被告就往
    樓上逃跑，打開三樓鐵窗之鐵栓爬過陽臺，一間一間攀爬過
    去，在前面幾間就被人制伏，等警察過來等語屬實（見原審
    卷第143至152頁），核與其在偵查時證述：「當時我下班回
    家，發現家裡樓上有聲音，我即上樓查看，發現有一個陌生
    人在樓上翻箱倒櫃，該人恐嚇我說，他有槍要開槍打我‧‧
    ‧當時我上樓時才打開門，他即恐嚇我要開槍打我，我站在
    門口，他即衝過來要將我撞開要跑出去，他原本要自樓下跑
    出去，但樓下都是人，他即自三樓跑出去，翻了很多間房子
    企圖要逃逸，我們是連棟的建築物」（見偵字第18603 號卷
    第51頁）等語吻合，證人丙○○前後證述內容具體明確且相
    符，自堪採信，可徵被告確有於竊盜得手遭證人丙○○發覺
    時，為脫免逮捕，而對證人丙○○施加強暴、脅迫之行為。
    雖證人丙○○於原審審理時經辯護人反詰問以「他衝向你的
    時候，只是單純從你所在門口的方向跑，或是有作勢要攻擊
    你？」時，答稱：「我是沒有看到他要攻擊我，但是他衝向
    我，而我反應比他快，他動作比較慢」（見原審卷第146 頁
    ）。惟證人丙○○於原審交互詰問時已明確證稱：「他（指
    被告）就說要對我開槍，人就撲過來，我就隨腳一抬就踹過
    去，然後他還爬起來再衝過來一次」、「（他撲過來，以你
    當時的判斷，他是要攻擊你還是要逃跑？）應該是要攻擊我
    後逃跑，因為我擋在門口」、「我開門進去，他說要對我開
    槍，然後人就撲過來」、「（房間除了那個門可以出入外，
    是否還有其他出入口？）沒有」等語（見原審卷第143、144
    、146 頁），並於偵查中證稱：「我站在門口，他即衝過來
    要將我撞開要跑出去」等語，足見當時係因證人丙○○擋在
    唯一出口，被告為逃離現場，除對丙○○脅迫稱要對丙○○
    開槍外，更撲向丙○○要將其撞開逃逸，應至為明確。證人
    丙○○於辯護人反詰問時所為答訊，揆其全部內容，應指被
    告除衝（撲）向伊之舉動外，別無其他類如拳打腳踢或丟擲
    物品之攻擊行為，並非謂被告當時係要乘隙由證人丙○○身
    旁逃走之意，尚難謂被告無對證人丙○○施加強暴之行為。
    被告辯稱未對證人丙○○施加強暴、脅迫之行為云云，顯係
    卸責之詞，難以輕信，事證明確，被告此部分準強盜之犯行
    亦堪以認定，自應依法論科，被告聲請本院再度傳喚證人丙○○詰問當時情景，核無必要。另證人丙○○於偵查之陳述
    ，係經具結而為證述，且無顯有不可信之情況，依法得為證
    據，具有證據能力，併予敘明。
三、被告雖又辯稱：其所為本案犯行，應與其所為其他竊盜、準
    強盜犯行間有連續犯之裁判上一罪關係，不應另為論罪科刑
    云云。然查：（１）被告前自八十九年七月十五日起至九十
    年三月五日止犯六件竊盜犯行，業經原審法院以九十二年度
    易緝字第六九號判決確定，有該案刑事判決一份在卷可憑。
    而被告於本案夜間侵入證人戊○○○、被害人乙○○住處竊
    取財物之時間，分別為九十年九月二十日、同年月三十日，
    距上開經判決確定之最後一次犯行之犯罪時間分別已逾六月
    之久，自難認具有連續犯之裁判上一罪關係。（２）被告嗣
    分別於九十一年六月十一日、九十一年八月九日所為之竊盜
    犯行，業經原審法院以九十三年度易字第九○三號判處有期
    徒刑九月，於上訴後，經本院以九十三年度上易字第一二六
    二號判決上訴駁回確定，有上開刑事判決各一份附卷可佐，
    而被告於本案夜間侵入證人戊○○○、被害人乙○○住處竊
    取財物之時間，分別為九十年九月二十日、同年月三十日，
    均在前開經判決確定之犯行時間八個月以前，亦難認具有連
    續犯之裁判上一罪關係。（３）又被告於九十二年一月六日
    所為之竊盜犯行，業經原審法院以九十二年度訴字第二七七
    八號判處有期徒刑十月確定，有上開刑事判決一份存卷可參
    ，而被告於本案夜間侵入證人戊○○○、被害人乙○○住處
    竊取財物之時間，分別為九十年九月二十日、同年月三十日
    ，係均在前開經判決確定之犯行時間一年三個月以前，亦難
    認具有連續犯之裁判上一罪關係。（４）被告前自八十九年
    十月二十一日起至九十年七月二十九日止所犯多件準強盜犯
    行，經原審法院以九十二年度訴緝字第七十號判決後，現於
    本院以九十四年度上更(二)字第一一六號案件審理中一節，有
    原審法院九十二年度訴緝字第七十號判決、本院九十二年度
    上訴字第一九八五號判決、最高法院九十三年度臺上字第四
    四五四號判決、本院九十三年度上更(一)字第一九三號判決、
    最高法院九十四年度臺上字第一六三二號判決、台灣高等法
    院被告前案紀錄表各一份在卷可證，而被告於本案竊盜證人
    丙○○財物，因脫免逮捕，而當場施以強暴、脅迫之犯行時
    間，為九十年十一月二十二日，距上開經判決之最後一次犯
    行之犯罪時間已近四個月，且被告於九十年十月一日曾因犯
    竊取被害人乙○○財物之竊盜案件入臺灣彰化看守所羈押，
    至九十年十月十六日釋放，此有臺灣高等法院被告前案紀錄
    表一份存卷可按，足見其犯意已被阻斷，與連續犯須具備概
    括犯意及時間緊接之條件不符，自難認具有連續犯之裁判上
    一罪關係。（５）再被告嗣於九十二年一月二十九日犯準加
    重強盜犯行，經原審法院以九十二年度訴字第二七七八號判
    決後，現於本院以九十四年度上更(一)字第二一六號案件審理
    中一節，有原審法院九十二年度訴字第二七七八號判決、本
    院九十三年度上訴字第一八五七號判決、最高法院九十四年
    度臺上字第二九八○號判決、臺灣高等法院被告前案紀錄表
    各一份存卷可稽，而被告於本案竊盜證人丙○○財物，為脫
    免逮捕，而當場施以強暴、脅迫之犯行時間，為九十年十一
    月二十二日，係在上開經判決之犯罪時間之前逾一年二個月
    之久，自亦難認具有連續犯之裁判上一罪關係。從而，被告
    此部分所辯，亦無足取。
四、按被告行為後，刑法第三百二十八條第一項之強盜罪業經總
    統於九十一年一月三十日公布修正，並自同年二月一日生效
    ，是被告犯罪後法律已有變更，該法條修正後之法定刑更改
    為五年以上有期徒刑，而修正前之法定刑為三年以上十年以
    下有期徒刑，比較新舊法之結果，以舊法有利於被告，依刑
    法第二條第一項但書之規定，應適用最有利於被告之舊法論
    處。核被告就事實欄一之(一)所為，均係犯刑法第三百二十一
    條第一項第一款之於夜間侵入住宅竊盜罪。另就事實欄一之
    (二)所為，係犯修正前刑法第三百二十九、第三百二十八條第
    一項之竊盜，因脫免逮捕，而當場施以強暴、脅迫之準強盜
    罪。公訴意旨認被告此部分之行為係構成刑法第三百二十一
    條第一項第一款之夜間侵入住宅竊盜罪；另原審審理時到庭
    檢察官認被告所為應成立修正前同法第三百三十條第一項之
    準加重強盜罪。惟查：九十年十一月二十二日之日沒時間為
    下午五時零九分，有中華民國九十年日出日沒時刻表一份（
    見偵字第21016號卷第26頁）存卷足憑；且證人丙○○於原
    審業已到庭證述：其當日返家時，在一樓門口還有看到太陽
    光等語明確，參核被告自承其當日係於下午五時許侵入證人
    丙○○住宅等語，顯見被告應係於當日日沒前即已侵入證人
    丙○○住宅，其行為自與刑法第三百二十一條第一項第一款
    之於夜間侵入住宅竊盜之加重條件不合，即無構成刑法第三
    百三十條第一項之準加重強盜罪之餘地。至於證人丙○○於
    原審雖復證述：其當日返家時間應不會早於下午五時三十分
    云云，惟此關於回家時間之證詞顯與其前開關於「當日返家
    時，在一樓門口還有看到太陽光」之自然現象無法吻合，此
    外，亦查無其他證據證明證人丙○○係在日落後才返家，自
    不得以證人丙○○此部分時間之證述，資為被告係於夜間方
    侵入證人丙○○住宅之不利證據。是公訴人或蒞庭檢察官上
    開所認，尚難憑採，惟因其基本社會事實同一，起訴法條應
    予變更。被告前後二次夜間分別侵入戊○○○、乙○○住宅
    竊盜之犯行，時間緊接，所犯構成要件相同，顯係基於概括
    犯意為之，為連續犯，應依刑法第五十六條之規定以一罪論
    ，並加重其刑。公訴人雖僅就被告於九十年九月二十日晚間
    六時三十分許侵入戊○○○住宅竊盜部分之犯行提起公訴，
    惟被告於九十年九月三十日晚間九時許侵入被害人乙○○住
    宅竊盜之犯行，業經檢察官聲請併辦，且與前開業據起訴經
    判決有罪部分間有連續犯之裁判上之罪關係，為起訴效力所
    及，本院自得併予審理。又被告所犯連續於夜間侵入住宅竊
    盜與準強盜罪間，其行為互殊，犯意各別，應予分論併罰。
    再按精神耗弱人之行為，得減輕其刑，刑法第十九條第二項
    定有明文，查被告於原審法院另案審理時，曾經送請財團法
    人臺灣省私立臺中仁愛之家附設靜和醫院進行精神鑑定，其
    個人史依據病歷記載，被告於六十七年間因車禍頭部受傷，
    六十八年自殺三次，七十二年結婚，婚後即出現明顯精神病
    症，經鑑定結果認為依據被告之病程及實際鑑定結果推斷其
    犯罪行為並非直接受其幻聽或妄想所左右，而係因現實感、
    判斷力障礙及衝動控制力差，導致無法有效控制自己之行為
    ，被告於犯罪當時可能處於「精神耗弱」之狀態，此有財團
    法人臺灣省私立臺中仁愛之家附設靜和醫院九十二年八月六
    日中仁靜醫字第二一六號函所檢送之精神鑑定報告書一份在
    卷可佐（見原審卷第128-130頁），則被告於行為時，既係
    處於精神耗弱之狀態，爰依刑法第十九條第二項之規定，就
    準強盜、加重竊盜犯行均減輕其刑。被告所犯加重竊盜犯行
    部分有加重、減輕事由，依法應先加重後減輕之。原審認被
    告準強盜部分犯罪事證明確，予以論科，故非無見，惟所謂
    強暴仍須以一定形式之暴力行為為必要，倘僅係消極掙脫行
    為，並無積極攻擊行為，尚不得謂之強暴。經查，證人丙○○於原審證稱：「有抓到他，他要從後門跑，我要去把他抱
    住，但他用力掙脫‧‧‧」（見原審卷第147頁）；雖證人
    丙○○於偵查中證稱：「我就與他發生扭打」，然所謂之扭
    打，語焉不詳，於原審審理時經審判長訊之以「當時雙方是
    否有扭打之動作？」時，則稱：「拉扯，他要掙脫」（見原
    審卷第151頁），足見被告於後階段遭證人丙○○抱住（即
    丙○○跑至大馬路旁大叫有賊後返回屋內，將欲從一樓後門
    脫逃之被告抱住阻止其逃跑）時僅有消極之掙脫行為，尚難
    謂為強暴行為，原判決並就此部分認被告接續對證人丙○○
    為強暴之行為，尚有未洽。被告上訴意旨否認準強盜犯行，
    指摘原判決不當，雖無理由，惟原判決既有上述可議之處，
    即屬無可維持，自應由本院將原判決關於準強盜部分撤銷改
    判，執行刑部分亦因失所附麗，應一併撤銷。爰審酌被告貪
    圖不法利益，於日間侵入證人丙○○住處，竊得現金、金飾
    等貴重物品，價值九萬餘元，遭發覺後，為脫免逮捕，復施
    以強暴、脅迫之暴力手段，不僅侵害證人丙○○之財產法益
    ，且破壞社會之安全秩序，影響民眾日常生活之安寧，又其
    犯罪後未能全然坦認犯行之態度等一切情狀，量處如主文第
    二項所示之刑。另被告連續加重竊盜部分，原審因而適用刑
    法第五十六條、第三百二十一條第一項第一款、第十九條第
    二項、第三十八條第一項第二款之規定，並審酌被告貪圖不
    法利益，意圖行竊以獲取財物，且利用夜間證人戊○○○、
    被害人乙○○住處可能無人在家之際，以侵入住宅之方式連
    續行竊二次，竊得現金、金飾等貴重物品，價值不斐，不僅
    侵害證人戊○○○、被害人乙○○之財產法益，且破壞社會
    之安全秩序，影響民眾日常生活之安寧，又其犯罪後，猶否
    認部分犯行，未見悔意，犯後態度不佳等一切情狀，量處其
    有期徒刑一年二月，並敘明扣案之手電筒一支，為被告所有
    供竊取被害人乙○○所有財物所用之物，業經被告坦認在卷
    ，依刑法第三十八條第一項第二款規定沒收之。核原判決此
    部分認事用法均無違誤，量刑亦稱妥適，被告上訴意旨否認
    部分加重竊盜犯行，指摘原判決不當，為無理由，自應駁回
    。惟此上訴駁回部分所處有期徒刑一年二月、手電筒一支沒
    收，與撤銷改判部分，應定其應執行之刑為有期徒刑三年五
    月，手電筒一支沒收。至於扣案之自製磨平鑰匙一支，雖被
    告自承為其所有，然否認係供或預備供犯本案竊盜被害人乙○○財物之用，亦無證據證明其有以之犯本案之犯行，且非
    屬違禁物，爰不為沒收之諭知，併予敘明。
據上論結，應依刑事訴訟法第三百六十八條、第三百六十九條第
一項前段、第三百六十四條、第二百九十九條第一項前段、第三
百條，刑法第二條第一項但書、修正前第三百二十九條、修正前
第三百二十八條第一項、第十九條第二項、第五十一條第五款，
判決如主文。
本案經檢察官丁○○到庭執行職務。
中    華    民    國    95    年    2    月    9      日
            刑事第四庭  審判長法  官  洪  耀  宗
                              法  官  劉  登  俊
                              法  官  江  德  千
上列正本證明與原本無異。
竊盜部分不得上訴；準強盜部分得上訴。
如不服本判決應於收受送達後十日內向本院提出上訴書狀，其未
敘述上訴之理由者並得於提起上訴後十日內向本院補提理由書（
均須按他造當事人之人數附繕本）。
                              書記官  吳  麗  琴
中    華    民    國    95    年     2    月    10    日
【附錄論罪科刑法條】
刑法第三百二十一條第一項第一款：
犯竊盜罪而有左列情形之一者，處六月以上、五年以下有期徒刑
：
一、於夜間侵入住宅或有人居住之建築物、船艦或隱匿其內而犯
    之者。
修正前刑法第三百二十八條第一項：
意圖為自己或第三人不法之所有，以強暴、脅迫、藥劑、催眠術
或他法，至使不能抗拒，而取他人之物或使其交付者，為強盜罪
，處三年以上、十年以下有期徒刑。
修正前刑法第三百二十九條：
竊盜或搶奪，因防護贓物、脫免逮捕或湮滅罪證，而當場施以強
暴脅迫者，以強盜論。
                                                      Ａ


司法院資訊處製作；財團法人民間司法改革基金會備份。
